【裁判字號】    99,易,888
【裁判日期】    991130
【裁判案由】    違反毒品危害防制條例
【裁判全文】
臺灣屏東地方法院刑事判決               99年度易字第888號
公  訴  人  臺灣屏東地方法院檢察署檢察官
被      告  王合國
上列被告因違反毒品危害防制條例案件，經檢察官提起公訴（99
年度毒偵字第1841、2428號），嗣因被告就被訴事實為有罪之陳
述，經本院裁定適用簡式審判程序審理，判決如下：
    主  文
王合國施用第二級毒品，貳罪，各處有期徒刑月，如易科罰金
，各以新臺幣壹仟元折算壹日。應執行有期徒刑肆月，如易科罰
金，以新臺幣壹仟元折算壹日。
    事  實
一、王合國於97年間因施用毒品案件經裁定送觀察、勒戒，因認
    有繼續施用毒品之傾向，再經裁定送強制戒治，嗣無繼續戒
    治之必要，於98年7 月10日執行完畢釋放。猶不知悔改，明
    知甲基安非他命屬第二級毒品，不得非法施用，竟分別基於
    施用第二級毒品甲基安非他命之犯意，（一）於99年5 月30
    日晚間12時許，在屏東縣崁頂鄉○○路16號住處內，將甲基
    安非他命置於錫箔紙上，再以火加熱燒烤吸食其煙霧之方式
    ，施用甲基安非他命1 次。嗣於99年5 月31日下午2 時5分
    許，因毒品案件經臺灣屏東地方法院檢察署檢察官拘提到案
    ，王合國於警方尚未發覺其有為上開施用甲基安非他命之犯
    罪行為前，即向警坦白供認有為上開施用甲基安非他命犯行
    ，並經採尿送驗，檢出甲基安非他命陽性反應，始知悉上情
    。（二）於99年8 月7 日晚間7 時許，在屏東縣台一線南下
    421 公里處，仍以將甲基安非他命置於錫箔紙上，再以火加
    熱燒烤吸食其煙霧之方式，施用甲基安非他命1 次。嗣於同
    年8 月10日下午5 時許，因另案通緝為警查獲，王合國於警
    方尚未發覺其有為上開施用甲基安非他命之犯罪行為前，即
    向警坦白供認有為上開施用甲基安非他命犯行，並經採尿液
    送驗，檢出甲基安非他命陽性反應，始知悉上情。
三、案經高雄市政府警察局苓雅分局、屏東縣政府警察局東港分
    局報告臺灣屏東地方法院檢察署檢察官偵查起訴。
    理  由
一、按本件被告所犯係死刑、無期徒刑、最輕本刑為3 年以上有
    期徒刑以外之罪，其於準備程序就被訴事實為有罪之陳述，
    經本院告知簡式審判程序之旨，並聽取其與公訴人之意見後
    ，認無不得或不宜改依簡式審判程序進行之情事，依刑事訴
    訟法第273 條之1 第1 項規定，當庭裁定本件行簡式審判程
    序，合先敘明。
二、上揭犯罪事實，業據被告於本院審理中坦承不諱，此外並有
    高雄市政府警察局苓雅分局偵辦毒品案件嫌人尿液採證代碼
    對照表、屏東縣警察局東港分局偵辦毒品條例案尿液受檢人
    真實姓名對照表、台灣檢驗科技股份有限公司濫用藥物檢驗
    報告、高雄市立凱旋醫院濫用藥物尿液檢驗報告等在卷可稽
    ，足認被告前揭自白與事實相符，本案事證明確，被告犯行
    堪以認定。
三、次查就被告本案2 件施用甲基安非他命犯行，由高雄市政府
    警察局苓雅分局警卷內之筆錄、屏東縣政府警察局東港分局
    警卷內之記查獲施用毒品案件報告表均可知，就本案2 件施
    用毒品案件，被告於遭警員拘提或逮捕時，均係自首坦承其
    有施毒品甲基安非他命犯行，故就被告本案2 件施用第二級
    毒品甲基安非他命犯行部分，被告所為應已符合刑法第62
    條前段自首之規定，並予述明。
四、按甲基安非他命為毒品危害防制條例第2 條第2 項第2 款所
    規定之第二級毒品，被告於97年間因施用毒品案件經裁定送
    觀察、勒戒，因認有繼續施用毒品之傾向，再經裁定送強制
    戒治，嗣無繼續戒治之必要，於98年7 月10日停止戒治執行
    完畢釋放，有臺灣高等法院被告前案紀錄表在卷可稽，其於
    上開強制戒治執行完畢後，5 年內再為本案2 件施用第二級
    毒品犯行，自應依法論罪科刑，核被告所為，均係犯毒品危
    害防制條例第10條第2 項之施用第二級毒品罪，被告前開所
    犯2 件施用第二級毒品犯行，時間間隔數月，顯係基於各別
    犯意為之，應予以分論併罰。被告持有毒品，復進而施用，
    其持有毒品之低度行為，為施用毒品之高度行為所吸收，不
    另論罪。又就被告本案2 件施用甲基安非他命犯行，均符合
    自首規定，故本院依法均予減輕其刑。爰審酌被告施用毒品
    行為於本質上係屬自我戕害行為，反社會性之程度應屬較低
    ，惟施用毒品，不僅足以戕害其個人身心，且極易滋生其他
    犯罪，惡化治安甚重，嚴重損及公益，且被告前經觀察勒戒
    、強制戒治之執行助其戒除毒品，仍再為本案2 件施用第二
    級毒品犯行，顯見其不思悔改，自制力亦顯不佳，惟念其犯
    後即能坦承犯行，及上開施用甲基安非他命犯行均符合自首
    均予減輕，並兼衡其素行、經濟狀況、智識程度等一切情狀
    ，分別量處如主文所示之刑，及定其易科罰金之折算標準，
    再依法定其應執行之刑及定其易科罰金之折算標準如主文所
    示，以資懲儆。
據上論斷，應依刑事訴訟法第273 條之1 第1 項、、第299 條第
1 項前段，毒品危害防制條例第10條第2 項，刑法第11條前段、
第62條前段、第41條第1 項前段、第51條第5 款，判決如主文。
本案經檢察官劉昀到庭執行職務。
中    華    民    國    99    年    11    月    30    日
                  刑事第一庭    法  官  黃紀錄
以上正本證明與原本無異。
如不服本判決應於收受判決後10日內向本院提出上訴書狀，並應
敘述具體理由；其未敘述上訴理由者，應於上訴期間屆滿後20日
內向本院補提理由書（均須按他造當事人之人數附繕本）「切勿
逕送上級法院」。
中    華    民    國    99    年    11    月    30    日
                                書記官  戴仲敏

司法院資訊處製作；財團法人民間司法改革基金會備份。
